臺灣士林地方法院民事簡易判決
111年度士簡字第1194號
原      告  湯悅足
            林吾謙
被      告  林鉉鴻

訴訟代理人  黃惠雅
上列當事人間請求修復漏水等事件，本院於民國111年8月22日言
詞辯論終結，判決如下：
    主  文
被告應給付原告新臺幣柒仟元。
原告其餘之訴駁回。
訴訟費用新臺幣壹仟元由被告負擔。
本判決原告勝訴部分得假執行。但被告如以新臺幣柒仟元預供擔
保，得免為假執行。
    事實及理由要領
一、按訴狀送達後，原告不得將原訴變更或追加他訴。但請求之
    基礎事實同一者，不在此限。民事訴訟法第255條第1項第2
    款定有明文。本件原告於起訴時訴之聲明為：被告應將門牌
    號碼臺北市○○區○○路0段00巷00弄00號3樓房屋（下稱3樓房
    屋）漏水予以修復，並賠償新臺幣（下同）2萬元。嗣於本
    院審理中變更訴之聲明為：㈠被告應針對門牌號碼臺北市○○
    區○○路0段00巷00弄00號4樓房屋（下稱4樓房屋）浴室浴缸
    進行排水修繕，確保排水功能；㈡被告應給付原告2萬元。經
    核，合於上開規定，應予准許。　　
二、原告主張：
(一)原告共有3樓房屋，被告則為4樓房屋之所有權人，於民國11
    0年9月間，因4樓房屋浴室排水管破損滲漏水至3樓房屋，致
    3樓房屋受有損害，嗣雖經修復未再漏水，然被告就4樓房屋
    應再做一個排水孔以免日後再度造成漏水，且3樓房屋因漏
    水所生損害之修復需支出2萬元，乃依法提起本件訴訟等語
    ，並聲明求為判決：㈠被告應針對4樓房屋浴室浴缸進行排水
    修繕，確保排水功能；㈡被告應給付原告2萬元。
(二)對被告抗辯之陳述：地磚破裂是因水泥層下層泡水造成水泥
    流失而破裂等語。
三、被告則以：漏水原因是4樓房屋浴室浴缸下方水管有破洞所
    致，被告已修繕完畢未再漏水，然原告事後要求被告賠償浴
    室磁磚破裂、臥室油漆剝落、桌椅、床等損害，此部分損害
    應與系爭漏水無因果關係，而係因3樓房屋空屋已久，年久
    失修所致，原告放任造成損失擴大，且原告未提出單據，請
    求之金額亦應折舊等語，資為抗辯，並聲明求為判決駁回原
    告之訴，如受不利判決，願供擔保請准宣告免為假執行。
四、本院得心證之理由
　　本件原告主張4樓房屋浴室浴缸下方水管破洞為漏水原因，
    經修繕後4樓房屋現無漏水之事實，為被告所不爭執，堪信
    為真。惟原告主張被告應再做一個排水孔以免日後再度造成
    漏水及賠償2萬元乙情，則為兩造所爭執，被告並以上開情
    詞置辯，茲審認如下：　　
(一)按對於妨害其所有權者，得請求除去之。有妨害其所有權之
    虞者，得請求防止之。因故意或過失，不法侵害他人之權利
    者，負損害賠償責任。土地上之建築物或其他工作物所致他
    人權利之損害，由工作物之所有人負賠償責任。負損害賠償
    責任者，除法律另有規定或契約另有訂定外，應回復他方損
    害發生前之原狀。民法第767條第1項中、後段、第184條第1
    項前段、第191條第1項、第213條第1項分別定有明文。  
(二)原告雖主張被告就4樓房屋應再做一個排水孔以免日後再度
    造成漏水云云，惟查，4樓房屋現已無漏水，即無損害3樓房
    屋之虞，至4樓房屋是否應進一步加強排水設施，涉及被告
    處分之自由，原告之3樓房屋所有權既未受有妨害，亦未有
    受妨害之虞，原告自無從請求被告再做一個排水孔，故原告
    此部分主張，難認有據。
(三)第查，觀諸原告所提出之3樓房屋照片，可見天花板、牆面
    有油漆剝落，及床有木皮脫落之情形，堪信此部分損害係因
    4樓房屋漏水所致，又據原告所提出之估計單（見本院卷第7
    5頁），其修繕內容分別為房間粉刷3,000元、床修補透明漆
    2,000元、浴室天花板修復2,000元，均非屬材料換新而無庸
    折舊，則原告請求被告給付7,000元，應屬可採。至原告請
    求浴室地磚1萬2,000元部分，原告未能舉何事證資料以證明
    ，此部分損害係肇因於4樓房屋漏水所致，亦未提出何事證
    資料以證明磁磚有因水泥層下層泡水造成水泥流失而破裂，
    是原告此部分主張，尚無可採。
(四)至被告雖抗辯3樓房屋空屋已久而年久失修，其損害與被告
    無關云云，惟查，4樓房屋浴室浴缸下方水管破洞為漏水原
    因，而該處之樓地板，則為3樓房屋之天花板，衡情4樓房屋
    之漏水將導致位於其樓下之3樓房屋因水流向下滲漏而受損
    害，反與年久未住無涉。是被告此部分所辯，尚無可採。
五、從而，原告依上開法律關係，訴請被告給付7,000元，為有
    理由，應予准許，逾此範圍之請求，為無理由，應予駁回。
六、本件原告勝訴部分，係就民事訴訟法第427條第1項訴訟適用
     簡易程序所為被告敗訴之判決，依同法第389條第1項第3款
    之規定，應依職權宣告假執行，但被告聲明願供擔保，請准
    免為假執行，尚無不合，爰諭知相當擔保金准許之。並依職
    權確定訴訟費用為1,000元（第一審裁判費），衡諸漏水之
    情由，由被告負擔。
中　　華　　民　　國　　111 　年　　9 　　月　　5 　　日
                  士林簡易庭  法  官  楊峻宇
以上為正本係照原本作成。
如不服本判決，應於判決送達後20日內向本庭提出上訴狀。（須
按他造當事人之人數附繕本）。 
中　　華　　民　　國　　111 　年　　9 　　月　　6 　　日
                              書記官  蘇彥宇